臺灣臺北地方法院刑事判決　　　　　　　94年度訴字第1380號
公　訴　人　臺灣臺北地方法院檢察署檢察官
被　　　告　甲○○
指定辯護人　本院公設辯護人　沈芳萍
上列被告因違反槍砲彈藥刀械管制條例案件，經檢察官提起公訴
（94年度偵字第8437號），本院判決如下：
    主  文
甲○○未經許可，持有空氣槍，累犯，處有期徒刑年貳月，併
科罰金新臺幣拾萬元，罰金如易服勞役，以銀元佰元即新台幣
玖佰元折算壹日。扣案之空氣槍壹支（含彈匣壹個，槍枝管制編
號：0000000000）、鋼瓶柒罐、鋼珠柒佰捌拾肆顆均沒收。
    事  實
一、甲○○有麻醉藥品管理條例等前科，最近一次係於民國90年
    間因違反毒品危害防制條例案件，經本院判處有期徒刑7月
    確定，甫於92年10月11日縮刑期滿執行完畢。猶不知悛悔，
    明知未經許可，不得持有空氣槍，竟於94年3月間某日，在
    台北縣深坑鄉○○路110號，自真實姓名年籍不詳綽號「阿
    明」之成年男子處，取得仿烏茲衝鋒槍外型製造之空氣槍（
    含彈匣1個，槍枝管制編號0000000000，起訴書誤植為瓦斯
    槍），及供射擊所用之鋼瓶7罐、鋼珠1罐及1袋，未經許可
    而持有之，並藏置於上址處，其間復持該空氣槍及鋼珠射擊
    林中鳥禽1次。嗣於94年5月9日晚間7時25分許，甲○○在上
    址施用第二級毒品安非他命後（涉犯毒品危害防制條例部分
    ，另經檢察官偵查辦理），因形跡可疑，為警盤查，當場在
    上址門外查獲，並扣得前揭空氣槍及其所有供犯罪所用之鋼
    瓶7罐、鋼珠各1罐及1袋（共計784顆）。
二、案經臺北縣警察局新店分局報請臺灣臺北地方法院檢察署檢
    察官偵查起訴。
    理  由
甲、證據能力：
一、按被告以外之人於審判外之陳述，雖不符合刑事訴訟法第
    159條之1至之4之規定，而經當事人於審判程序同意作為證
    據，法院審酌該言詞陳述或書面陳述作成時之情況，認為適
    當者，亦得為證據，此觀刑事訴訟法第159條之5第1項規定
    甚明。
二、內政部警政署刑事警察局槍彈鑑定書係由臺北縣政府警察局
    新店分局委請內政部警政署刑事警察局鑑識人員所製作之報
    告，係被告以外之人於審判外之陳述，依刑事訴訟法第159
    條第1項規定，本屬於傳聞證據，惟經檢察官及被告、辯護
    人於準備程序同意作為證據，本院審酌上開扣案空氣槍係採
    性能檢驗法、動能測試法鑑驗，認其作成之情況並無不適當
    之情形，依上開法條規定，具有證據能力。
三、扣案上開空氣槍、鋼瓶、鋼珠既無違法取證之情事，且與本
    件被告被訴未經許可非法持有空氣槍之事實具有關連性，自
    得採為本案之證據。
乙、實體方面：
一、上開犯罪事實，業據被告甲○○於本院審理時坦承不諱，扣
    案之槍枝送請內政部警政署刑事警察局鑑定，認係仿烏茲衝
    鋒槍外型製造之空氣槍，以小型二氧化碳鋼瓶內之氣體為發
    射動力，機械性能良好，經實際試射，測得鋼珠（直徑約
    6MM、重0.88克）之發射速度分別為117、122、118公尺/秒
    ，計算其動能分別為6.02、6.55、6.13焦耳，單位面積動能
    分別為21.30、23.16、21.67焦耳/平方公分，有該局94年7
    月4日刑鑑字0000000000號槍彈鑑定書在卷可稽，且依該局
    之槍枝殺傷力鑑驗說明：依該局對活豬作射擊測試結果，彈
    丸單位面積動能達24焦耳/平方公分，則足以穿入豬隻皮肉
    層；另依日本科學警察研究所之研究結果，彈丸單位面積動
    能達20焦耳/平方公分則足以穿入人體皮肉層。本件扣案之
    空氣槍，依性能檢驗法、動能測試法實際試射結果均高於20
    焦耳/平方公分，堪認有殺傷力。扣案之鋼珠各1罐及1袋，
    經本院計算結果共計784顆，製有94年12月6日勘驗筆錄可考
    ，此外，復有上開扣案之空氣槍及供射擊所用之鋼瓶為證。
    被告前開自白既與事實相符，自足以作為不利其認定之依據
    。本件事證明確，被告犯行，洵堪認定，應予依法論科。
二、核被告所為，係犯槍砲彈藥刀械管制條例第8條第4項之未經
    許可持有具有殺傷力之空氣槍罪。被告有事實欄所載前科，
    此有臺灣高等法院被告全國前案紀錄表可按，於5年以內再
    犯本件最重本刑為有期徒刑以上之罪，為累犯，應依刑法第
    47條之規定加重其刑。爰審酌被告之犯罪動機、目的、手段
    、所持有槍彈之數量、時間、持有槍彈期間僅用以射擊鳥禽
    ，並未用供犯罪，危害社會治安之程度及犯罪後自白犯行態
    度良好等一切情狀，量處如主文所示之刑，併就罰金部分諭
    知易服勞役之折算標準，以示懲儆。
三、扣案之空氣槍（含彈匣1個，槍枝管制編號0000000000），
    依槍砲彈藥刀械管制條例第8條第4項，係屬禁止持有之違禁
    物，應依刑法第38條第1項第1款宣告沒收；另警方同時查扣
    之鋼瓶7瓶、鋼珠784顆，係被告所有，供犯罪所用之物，應
    依刑法第38條第1項第2款規定沒收。
據上論斷，應依刑事訴訟法第299條第1項前段，槍砲彈藥刀械管
制條例第8條第4項，刑法第11條前段、第47條、第42條第2項、
第38條第1項第1款、第2款，罰金罰鍰提高標準條例第2條，現行
法規所定貨幣單位折算新臺幣條例第2條，判決如主文。
本案經檢察官方伯勳到庭執行職務
中　　華　　民　　國　　94　　年　　12　　月　　28　　日
　　　　　　　　　刑事第十二庭  審判長法　官  李英豪
                                      法  官  張永宏
                                      法  官  胡宏文
以上正本證明與原本無異。
如不服本判決，應於判決送達後10日內，向本院提出上訴狀。
      　　　　　　　　　　　　　　　　書記官　劉穗筠
中　　華　　民　　國　　94　　年　　12　　月　　28　　日
附本案論罪科刑依據之法條：槍砲彈藥刀械管制條例第8條第4項
槍砲彈藥刀械管制條例第8條
未經許可，製造、販賣或運輸鋼筆槍、瓦斯槍、麻醉槍、獵槍、
空氣槍或第4條第1項第1款所定其他可發射金屬或子彈具有殺傷
力之各式槍砲者，處無期徒刑或5年以上有期徒刑，併科新臺幣1
千萬元以下罰金。
未經許可，轉讓、出租或出借前項所列槍枝者，處 5 年以上有期
徒刑，併科新臺幣 1 千萬元以下罰金。
意圖供自己或他人犯罪之用，而犯前二項之罪者，處無期徒刑或
 7 年以上有期徒刑，併科新臺幣 1 千萬元以下罰金。
未經許可，持有、寄藏或意圖販賣而陳列第 1 項所列槍枝者，處
 3年以上10年以下有期徒刑，併科新臺幣700萬元以下罰金。
第 1 項至第 3 項之未遂犯罰之。
